							
							
			1A				
			ei dift 1 tavussa?				
Noun - alttar:	# 1A ei dift 1 tavussa?		ALTTAR				
N+Sg+Nom	alttar		Nom. 	alttar	alttareh		
N+Sg+Gen	alttar		Gen.	alttar	alttarij		
N+Sg+Acc	alttar		Akk.	alttar	alttarijd		
N+Sg+Ill	alttarân		Ill.	alttarân	alttaráid		
N+Sg+Loc	alttarist		Lokat.	alttarist	alttarijn		
N+Sg+Com	alttaráin		Kom. 	alttaráin	alttarijguin		
N+Sg+Abe	alttarttáá		Abess.	alttarttáá	alttarijttáá		
N+Ess	alttarin		Ess.	alttarin			
N+Par	alttarid		part.	alttarid			
N+Pl+Nom	alttareh						
N+Pl+Gen	alttarij						
N+Pl+Acc	alttarijd						
N+Pl+Ill	alttaráid						
N+Pl+Loc	alttarijn						
N+Pl+Com	alttarijguin						
N+Pl+Abe	alttarijttáá						
							
							
							
							
			1B	g-v			
			1b	hhoo-›ho			
Noun - čohhoom:	# 1B g-v, hhoo-›ho		ČOHHOOM				
N+Sg+Nom	čohhoom		Nom. 	čohhoom		čohomeh	hhoo-›ho
N+Sg+Gen	čohhoom		Gen.	čohhoom		čohomij	hhoo-›ho
N+Sg+Acc	čohhoom		Akk.	čohhoom		čohomijd	hhoo-›ho
N+Sg+Ill	čohomân		Ill.	čohomân	hhoo-›ho	čohomáid	hhoo-›ho
N+Sg+Loc	čohomist		Lokat.	čohomist	hhoo-›ho	čohomijn	hhoo-›ho
N+Sg+Com	čohomáin		Kom. 	čohomáin	hhoo-›ho	čohomijguin	hhoo-›ho
N+Sg+Abe	čohhoomttáá		Abess.	čohhoomttáá		čohomijttáá	hhoo-›ho
N+Ess	čohomin 		Ess.	čohomin 	hhoo-›ho		
N+Par	čohomid		part.	čohomid	hhoo-›ho		
N+Pl+Nom	čohomeh						
N+Pl+Gen	čohomij						
N+Pl+Acc	čohomijd						
N+Pl+Ill	čohomáid						
N+Pl+Loc	čohomijn						
N+Pl+Com	čohomijguin						
N+Pl+Abe	čohomijttáá						
							
							
							
							
							
			1b				
			RUKKOOS				
							
Noun - rukkoos:	# 1B kkoo-›ko		kkoo-›ko				
N+Sg+Nom	rukkoos		Nom. 	rukkoos		rukoseh	kkoo-›ko
N+Sg+Gen	rukkoos		Gen.	rukkoos		rukosij	kkoo-›ko
N+Sg+Acc	rukkoos		Akk.	rukkoos		rukosijd	kkoo-›ko
N+Sg+Ill	rukosân		Ill.	rukosân	kkoo-›ko	rukosáid	kkoo-›ko
N+Sg+Loc	rukosist		Lokat.	rukosist	kkoo-›ko	rukosijn	kkoo-›ko
N+Sg+Com	rukosáin		Kom. 	rukosáin	kkoo-›ko	rukosijguin	kkoo-›ko
N+Sg+Abe	rukkoosttáá		Abess.	rukkoosttáá		rukosijttáá	kkoo-›ko
N+Ess	rukosin		Ess.	rukosin	kkoo-›ko		
N+Par	rukosid		part.	rukosid	kkoo-›ko		
N+Pl+Nom	rukoseh						
N+Pl+Gen	rukosij						
N+Pl+Acc	rukosijd						
N+Pl+Ill	rukosáid						
N+Pl+Loc	rukosijn						
N+Pl+Com	rukosijguin						
N+Pl+Abe	rukosijttáá						
							
							
							
			1b				
			KAPPEER				
			g-v				
Noun - kappeer:	# 1B g-v, ppee-›pe		ppee-›pe				
N+Sg+Nom	kappeer		Nom. 	kappeer		kapereh	ppee-›pe
N+Sg+Gen	kappeer		Gen.	kappeer		kaperij	ppee-›pe
N+Sg+Acc	kappeer		Akk.	kappeer		kaperijd	ppee-›pe
N+Sg+Ill	kaperân		Ill.	kaperân	ppee-›pe	kaperáid	ppee-›pe
N+Sg+Loc	kaperist		Lokat.	kaperist	ppee-›pe	kaperijn	ppee-›pe
N+Sg+Com	kaperáin		Kom. 	kaperáin	ppee-›pe	kaperijguin	ppee-›pe
N+Sg+Abe	kappeerttáá		Abess.	kappeerttáá		kaperijttáá	ppee-›pe
N+Ess	kaperin		Ess.	kaperin	ppee-›pe		
N+Par	kaperid		part.	kaperid	ppee-›pe		
N+Pl+Nom	kapereh						
N+Pl+Gen	kaperij						
N+Pl+Acc	kaperijd						
N+Pl+Ill	kaperáid						
N+Pl+Loc	kaperijn						
N+Pl+Com	kaperijguin						
N+Pl+Abe	kaperijttáá						
							
							
							
			1b				
			MUUSIK				
			v-k				
							
			k-kk				
Noun - muusik:	# 1B v-k, k-kk		?????				
N+Sg+Nom	muusik		Nom. 	muusik		musikkeh	
N+Sg+Gen	muusik		Gen.	muusik		musikkij	
N+Sg+Acc	muusik		Akk.	muusik		musikkijd	
N+Sg+Ill	musikân		Ill.	musikkân			
N+Sg+Loc	musikist		Lokat.	musikkist			
N+Sg+Com	musikkáin	# C > CC	Kom. 	musikkáin			
N+Sg+Abe	muusikttáá	# ??	Abess.	muusik??			
N+Ess			Ess.				
N+Par			part.				
N+Pl+Nom	musikeh						
N+Pl+Gen	musikij						
N+Pl+Acc	musikijd						
N+Pl+Ill	musikáid						
N+Pl+Loc	musikijn						
N+Pl+Com	musijkijguin						
N+Pl+Abe	muusikttáá			# Muusik tärhistum Matti Morottajain. Variaatio lii, mut huksip systematia.  			
							
	# Suujât aainâs-uv taldrik, pottáák, apteek; k, p,t-säänih. 						
							
			1b				
			ČÄÄLLIM				
			v-g				
Noun - čäällim:	# 1B v-g, ääll-›äl		ääll-›äl				
N+Sg+Nom	čäällim		Nom. 	čäällim		čälimeh	ääll-›äl
N+Sg+Gen	čäällim		Gen.	čäällim		čälimij	ääll-›äl
N+Sg+Acc	čäällim		Akk.	čäällim		čälimijd	ääll-›äl
N+Sg+Ill	čälimân		Ill.	čälimân	ääll-›äl	čälimáid	ääll-›äl
N+Sg+Loc	čälimist		Lokat.	čälimist	ääll-›äl	čälimijn	ääll-›äl
N+Sg+Com	čälimáin		Kom. 	čälimáin	ääll-›äl	čälimijguin	ääll-›äl
N+Sg+Abe	čäällimttáá		Abess.	čäällimttáá		čälimijttáá	ääll-›äl
N+Ess	čälimin		Ess.	čälimin	ääll-›äl		
N+Par	čälimid		part.	čälimid	ääll-›äl		
N+Pl+Nom	čälimeh						
N+Pl+Gen	čälimij						
N+Pl+Acc	čälimijd						
N+Pl+Ill	čälimáid						
N+Pl+Loc	čälimijn						
N+Pl+Com	čälimijguin						
N+Pl+Abe	čälimijttáá						
							
							
							
							
			1b				
			ČIERMIH				
			d-kk				
Noun - čiermih:	# 1B d-kk,  rm-´rm		rm-´rm				
N+Sg+Nom	čiermih		Nom. 	čiermih		čie´rmiheh	
N+Sg+Gen	čiermih		Gen.	čiermih		čie´rmihij	
N+Sg+Acc	čiermih		Akk.	čiermih		čie´rmihijd	
N+Sg+Ill	čie´rmihân		Ill.	čie´rmihân		čie´rmiháid	
N+Sg+Loc	čie´rmihist		Lokat.	čie´rmihist		čie´rmihijn	
N+Sg+Com	čie´rmiháin		Kom. 	čie´rmiháin		čie´rmihijguin	
N+Sg+Abe	čiermihttáá		Abess.	čiermihttáá		čie´rmihijttáá	
N+Ess	čie´rmihin		Ess.	čie´rmihin			
N+Par	čie´rmihid		part.	čie´rmihid			
N+Pl+Nom	čie´rmiheh						
N+Pl+Gen	čie´rmihij						
N+Pl+Acc	čie´rmihijd						
N+Pl+Ill	čie´rmiháid						
N+Pl+Loc	čie´rmihijn						
N+Pl+Com	čie´rmihijguin						
N+Pl+Abe	čie´rmihijttáá						
							
							
							
			1b				
			RUÁVÁST				
			d-k				
Noun - ruávást:	# 1B d-k,  v-´v		v-´v				
N+Sg+Nom	ruávást		Nom. 	ruávást		ruá´vásteh	
N+Sg+Gen	ruávást		Gen.	ruávást		ruá´vástij	
N+Sg+Acc	ruávást		Akk.	ruávást		ruá´vástijd	
N+Sg+Ill	ruá´vástân		Ill.	ruá´vástân		ruá´vástáid	
N+Sg+Loc	ruá´vástist		Lokat.	ruá´vástist		ruá´vástijn	
N+Sg+Com	ruá´vástáin		Kom. 	ruá´vástáin		ruá´vástijguin	
N+Sg+Abe	ruávásttáá		Abess.	ruávásttáá		ruá´vástijttáá	
N+Ess	ruá´vástin		Ess.	ruá´vástin			
N+Par	ruá´vástid		part.	ruá´vástid			
N+Pl+Nom	ruá´vásteh						
N+Pl+Gen	ruá´vástij						
N+Pl+Acc	ruá´vástijd						
N+Pl+Ill	ruá´vástáid						
N+Pl+Loc	ruá´vástijn						
N+Pl+Com	ruá´vástijguin						
N+Pl+Abe	ruá´vástijttáá						
							
							
							
			1B				
			1b				
			KAHHAAN				
			g-v				
Noun - kahhaan:	# 1B g-v, CCVV-›CV		hhaa-›ha				
N+Sg+Nom	kahhaan		Nom. 	kahhaan		kahaneh	hhaa-›ha
N+Sg+Gen	kahhaan		Gen.	kahhaan		kahanij	hhaa-›ha
N+Sg+Acc	kahhaan		Akk.	kahhaan		kahanijd	hhaa-›ha
N+Sg+Ill	kahhanân		Ill.	kahanân	hhaa-›ha	kahanáid	hhaa-›ha
N+Sg+Loc	kahanist		Lokat.	kahanist	hhaa-›ha	kahanijn	hhaa-›ha
N+Sg+Com	kahanáid		Kom. 	kahanáid	hhaa-›ha	kahanijguin	hhaa-›ha
N+Sg+Abe	kahhaanttáá		Abess.	kahhaanttáá		kahanijttáá	hhaa-›ha
N+Ess	kahanin		Ess.	kahanin	hhaa-›ha		
N+Par	kahanid		part.	kahanid	hhaa-›ha		
N+Pl+Nom	kahaneh						
N+Pl+Gen	kahanij						
N+Pl+Acc	kahanijd						
N+Pl+Ill	kahanáid						
N+Pl+Loc	kahanijn						
N+Pl+Com	kahanijguin						
N+Pl+Abe	kahanijttáá						
							
							
							
							
			1b				
			EEMEED				
			v-k-v				
Noun - eemeed:	# 1B v-k-v, VVCVV > VCV		eemee-›eme				
N+Sg+Nom	eemeed		Nom. 	eemeed		emedeh	eemee-›eme
N+Sg+Gen	eemeed		Gen.	eemeed		emedij	eemee-›eme
N+Sg+Acc	eemeed		Akk.	eemeed		emedijd	eemee-›eme
N+Sg+Ill	emedân		Ill.	emedân	eemee-›eme	emedáid	eemee-›eme
N+Sg+Loc	emedist		Lokat.	emedist	eemee-›eme	emedijn	eemee-›eme
N+Sg+Com	emedáin		Kom. 	emedáin	eemee-›eme	emedijguin	eemee-›eme
N+Sg+Abe	eemeedttáá		Abess.	eemeedttáá		emedijttáá	eemee-›eme
N+Ess	emedin		Ess.	emedin	eemee-›eme		
N+Par	emedid		part.	emedid	eemee-›eme		
N+Pl+Nom	emedeh		1b				
N+Pl+Gen	emedij						
N+Pl+Acc	emedijd						
N+Pl+Ill	emedáid						
N+Pl+Loc	emedijn						
N+Pl+Com	emedijguin						
N+Pl+Abe	emedijttáá						
							
							
							
							
			HAAMIT				
			v-k				
			aam-›am				
Noun - haamit:	# 1B v-k, VVC > VC, t-›tt 		t-›tt				
N+Sg+Nom	haamit		Nom. 	haamit		hamitteh	aam-›am tt
N+Sg+Gen	haamit		Gen.	haamit		hamittij	aam-›am tt
N+Sg+Acc	haamit		Akk.	haamit		hamittijd	aam-›am tt
N+Sg+Ill	hamittân		Ill.	hamittân	aam-›am tt	hamittáid	aam-›am tt
N+Sg+Loc	hamittist		Lokat.	hamittist	aam-›am tt	hamittijn	aam-›am tt
N+Sg+Com	hamittáin		Kom. 	hamittáin	aam-›am tt	hamittijguin	aam-›am tt
N+Sg+Abe	haamittáá	# Kyehti t!	Abess.	haamittáá		hamittijttáá	aam-›am tt
N+Ess	hamittin		Ess.	hamittin	aam-›am tt		
N+Par	hamittid		part.	hamittid	aam-›am tt		
N+Pl+Nom	hamitteh		1b				
N+Pl+Gen	hamittij						
N+Pl+Acc	hamittijd						
N+Pl+Ill	hamittáid						
N+Pl+Loc	hamittijn						
N+Pl+Com	hamittijguin						
N+Pl+Abe	hamittijttáá						
							
							
	# Ohtân juávkkun kluusiilloppâsâš säänih						
							
			AARRÂN				
			v-g				
Noun - aarrân:	# 1B v-g, VVCC > VC, C > C1		aarr-›ar				
N+Sg+Nom	aarrân		Nom. 	aarrân		arâneh	aarr-›ar
N+Sg+Gen	aarrân		Gen.	aarrân		arânij	aarr-›ar
N+Sg+Acc	aarrân		Akk.	aarrân		arânijd	aarr-›ar
N+Sg+Ill	arânân		Ill.	arânân	aarr-›ar	arânáid	aarr-›ar
N+Sg+Loc	arânist		Lokat.	arânist	aarr-›ar	arânijn	aarr-›ar
N+Sg+Com	arânáin		Kom. 	arânáin	aarr-›ar	arânijguin	aarr-›ar
N+Sg+Abe	aarrânttáá		Abess.	aarrânttáá		arânijttáá	aarr-›ar
N+Ess	arânin		Ess.	arânin	aarr-›ar		
N+Par	arânid		part.	arânid	aarr-›ar		
N+Pl+Nom	arâneh		1b				
N+Pl+Gen	arânij						
N+Pl+Acc	arânijd						
N+Pl+Ill	arânáid						
N+Pl+Loc	arânijn						
N+Pl+Com	arânijguin						
N+Pl+Abe	arânijttáá						
							
							
							
							
			VIETTÂR				
			d-g				
Noun - viettâr:	# 1B d-g, 		tt-›´t				
N+Sg+Nom	viettâr		Nom. 	viettâr		vie´târeh	tt-›´t
N+Sg+Gen	viettâr		Gen.	viettâr		vie´târij	tt-›´t
N+Sg+Acc	viettâr		Akk.	viettâr		vie´târijd	tt-›´t
N+Sg+Ill	vie´târân		Ill.	vie´târân	tt-›´t	vie´târáid	tt-›´t
N+Sg+Loc	vie´târist		Lokat.	vie´târist	tt-›´t	vie´târijn	tt-›´t
N+Sg+Com	vie´târáin		Kom. 	vie´târáin	tt-›´t	vie´târijguin	tt-›´t
N+Sg+Abe	viettârttáá		Abess.	viettârttáá		vie´târijttáá	tt-›´t
N+Ess	vie´târin		Ess.	vie´târin	tt-›´t		
N+Par	vie´târid		part.	vie´târid	tt-›´t		
N+Pl+Nom	vie´târeh		1b				
N+Pl+Gen	vie´târij						
N+Pl+Acc	vie´târijd						
N+Pl+Ill	vie´târáid						
N+Pl+Loc	vie´târijn						
N+Pl+Com	vie´târijguin						
N+Pl+Abe	vie´târijttáá						
							
							
							
			KIÄRUN				
			d-k				
Noun - kiärun:	# 1B d-k, r-´r		r-´r				
N+Sg+Nom	kiärun		Nom. 	kiärun		kiä´runeh	
N+Sg+Gen	kiärun		Gen.	kiärun		kiä´runij	
N+Sg+Acc	kiärun		Akk.	kiärun		kiä´runijd	
N+Sg+Ill	kiä´runân		Ill.	kiä´runân		kiä´runáid	
N+Sg+Loc	kiä´runist		Lokat.	kiä´runist		kiä´runijn	
N+Sg+Com	kiä´runáin		Kom. 	kiä´runáin		kiä´runijguin	
N+Sg+Abe	kiärunttáá		Abess.	kiärunttáá		kiä´runijttáá	
N+Ess	kiä´runin		Ess.	kiä´runin			
N+Par	kiä´runid		part.	kiä´runid			
N+Pl+Nom	kiä´runeh						
N+Pl+Gen	kiä´runij						
N+Pl+Acc	kiä´runijd						
N+Pl+Ill	kiä´runáid						
N+Pl+Loc	kiä´runijn						
N+Pl+Com	kiä´runijguin						
N+Pl+Abe	kiä´runijttáá						
							
							
			1b				
			IMMEEL				
			g-v				
Noun - immeel:	# 1B g-v, CCVV > CV		mmee-›me				
N+Sg+Nom	immeel		Nom. 	immeel		imeleh	mmee-›me
N+Sg+Gen	immeel		Gen.	immeel		imelij	mmee-›me
N+Sg+Acc	immeel		Akk.	immeel		imelijd	mmee-›me
N+Sg+Ill	imelân		Ill.	imelân	mmee-›me	imeláid	mmee-›me
N+Sg+Loc	imelist		Lokat.	imelist	mmee-›me	imeláin	mmee-›me
N+Sg+Com	imeláin		Kom. 	imeláin	mmee-›me	imelijguin	mmee-›me
N+Sg+Abe	immeelttáá		Abess.	immeelttáá		imelijttáá	mmee-›me
N+Ess	imelin		Ess.	imelin	mmee-›me		
N+Par	imelid		part.	imelid	mmee-›me		
N+Pl+Nom	imeleh						
N+Pl+Gen	imelij						
N+Pl+Acc	imelijd						
N+Pl+Ill	imeláid						
N+Pl+Loc	imeláin						
N+Pl+Com	imelijguin						
N+Pl+Abe	imelijttáá						
							
							
							
							
							
							
							
							
			1C?	v 2.st i-›ii			
			supistumaverbeistæ johdetut nominit?				
Noun - huksim:	# 1C 2.st V > VV		HUKSIM				
N+Sg+Nom	huksim		Nom. 	huksim	huksiimeh	i-›ii	
N+Sg+Gen	huksim		Gen.	huksim	huksimij		
N+Sg+Acc	huksim		Akk.	huksim	huksimijd		
N+Sg+Ill	huksiimân		Ill.	huksiimân	huksimáid		
N+Sg+Loc	huksiimist		Lokat.	huksiimist	huksimijn		
N+Sg+Com	huksiimáin		Kom. 	huksiimáin	huksimijguin		
N+Sg+Abe	huksimttáá		Abess.	huksimttáá	huksimijttáá		
N+Ess	huksiimin		Ess.	huksiimin			
N+Par	huksiimid		part.	huksiimid			
N+Pl+Nom	huksiimeh						
N+Pl+Gen	huksimij						
N+Pl+Acc	huksimijd						
N+Pl+Ill	huksimáid						
N+Pl+Loc	huksimijn						
N+Pl+Com	huksimijguin						
N+Pl+Abe	huksimijttáá						
							
							
							
							
			poovsâ	poksâm	LOVNÂSÄÄNIH		
			puovtâ	puoh´tâm	musikkár		
			kaaljâ	kaljâm	hormendar		
			čeergâ	čergâm	puhelin		
			suogâ	suog´gâm	minister		
			čiegâ	čieg´gâm			
			kuolbâ	kuolbân			
			oođâ	ođđâm			
			vye´ne	vuánnám			
			seve	siäppát			
			savo	savvoon			
			vuásku	vuás´kun			
							
Noun - čuá´đáád:	# 		ČUÁ´ ĐÁÁD				
N+Sg+Nom	čuáđáád		Nom. 	čuá´đáád	čuá´đáádeh~čuá´đádeh		
N+Sg+Gen	čuáđáád		Gen.	čuá´đáád	čuá´đáádij~čuá´đádij		
N+Sg+Acc	čuáđáád		Akk.	čuá´đáád	čuá´đádijd		
N+Sg+Ill	čuá´đádân		Ill.	čuá´đáádân~čuá´đádân	čuá´đádáid		
N+Sg+Loc	čuá´đádist		Lokat.	čuá´đádist	čuá´đádijn		
N+Sg+Com	čuá´đádáin		Kom. 	čuá´đádáin	čuá´đádijguin		
N+Sg+Abe	čuáđáádttáá		Abess.	čuáđáádttáá	čuá´đádijttáá		
N+Ess	čuá´đádin		Ess.	čuá´đáádin			
N+Par	čuá´đádid		part.	čuá´đáádid			
N+Pl+Nom	čuá'đádeh						
N+Pl+Gen	čuá'đádij						
N+Pl+Acc	čuá´đádijd						
N+Pl+Ill	čuá´đádáid						
N+Pl+Loc	čuá´đádijn						
N+Pl+Com	čuá´đádijguin						
N+Pl+Abe	čuá´đádijttáá						
							
							
							
Noun - fiijnes:	# Useimmilla puhujilla supistuma, joillakin puhujilla 3-tavuinen.		FIIJNES				
N+Sg+Nom	fiijnes		Nom. 	fiijnes	fijnáseh		
N+Sg+Gen	[fijná, fijnás]		Gen.	fijnás	fijnásij		
N+Sg+Acc	[fijná, fijnás]		Akk.	fijnás	fijnásijd		
N+Sg+Ill	[fijnás, fijnásân]		Ill.	fijnásân	fijnásáid		
N+Sg+Loc	[fijnást, fijnásist]		Lokat.	fijnásist	fijnásijn		
N+Sg+Com	[fijnáin, fijnásáin]		Kom. 	fijnásáin	fijnásijguin		
N+Sg+Abe	[fijnáttáá, fijnásttáá]		Abess.	fijnásttáá	fijnásijttáá		
N+Ess	[fijnesin, fijnásin]		Ess.	fijnásin			
N+Par	[fijnesid, fijnásid]						
N+Pl+Nom	[fijnáh, fijnáseh]		part.	fijnásid			
N+Pl+Gen	[fijnái, fijnásij]						
N+Pl+Acc	[fijnáid, fijnásijd]						
N+Pl+Ill	[fijnásáid, fijnásáid]						
N+Pl+Loc	[fijnáin, fijnásijn]						
N+Pl+Com	[fijnáiguin, fijnásijguin]						
N+Pl+Abe	[fijnáittáá, fijnásijttáá]						
	# Supistuma priorisoidaan, annetaan oikeaksi normatiivisesti.						
							
							
							
Noun - uái´vát:	# Ohtâ sane, kyehti lemma. Páágut teknisávt täid oohtân. 		UÁI´ VÁT				
N+Sg+Nom	[uái'vát, uáivát]		Nom. 	uái´vát	uái´váátteh~uáiváteh		
N+Sg+Gen	[uái'vát, uái'váát]		Gen.	uái´vát	uái´vááttij~uáivátij		
N+Sg+Acc	[uái'vát, uái'váát]		Akk.	uái´vát	uái´vááttijd		
N+Sg+Ill	[uái´vátân, uái'váátân]		Ill.	uái´vááttân~uáivátân	uáivááttáid		
N+Sg+Loc	[uái´vátist, uái´vááttist]	E	Lokat.	uái´vááttist	uáivááttijn		
N+Sg+Com	[uái´vátáin, uái'vááttáin]		Kom. 	uái´vááttáin	uáivááttijguin		
N+Sg+Abe	[uái´váttáá, uái'vááttáá]		Abess.	uái´vááttáá	uáivááttijttáá		
N+Ess	[uái´váttin, uái'vááttin]		Ess.	uái´vááttin			
N+Par	[uái´váttid, uái'vááttid]		part.	uái´vááttid			
N+Pl+Nom	[uái´váteh, uái'váátteh]						
N+Pl+Gen	[uái´vátij, uái'vááttij]						
N+Pl+Acc	[uái´vátijd, uái'vááttijd]						
N+Pl+Ill	[uái'vátáid, uái'vááttáid]						
N+Pl+Loc	[uái'vátijn, uái'vááttijn]						
N+Pl+Com	[uái'vátijguin, uái'vááttijguin]						
N+Pl+Abe	[uái'vátijttáá, uái'vááttijttáá]						
							
	# Härvinâš sääni. Sujâttem oro keevâtlávt monâmin siähálâs. 						
	# Käänteissanakirja: uái'vát: lok. uái'vááttist						
							
							
Noun - kaavpug:	# 		KAAVPUG				
N+Sg+Nom	kaavpug		Nom. 	kaavpug	ka´vpugeh		
N+Sg+Gen	kaavpug		Gen.	kaavpug	ka´vpugij		
N+Sg+Acc	kaavpug		Akk.	kaavpug	ka´vpugijd		
N+Sg+Ill	[kaavpugân, kavpugân]		Ill.	kaavpugân~kavpugân	ka´vpugáid		
N+Sg+Loc	ka´vpugist		Lokat.	ka´vpugist	ka´vpugijn		
N+Sg+Com	ka´vpugáin		Kom. 	ka´vpugáin	ka´vpugijguin		
N+Sg+Abe	ka´vpugttáá		Abess.	ka´vpugttáá	ka´vpugijttáá		
N+Ess	ka´vpugin		Ess.	ka´vpugin			
N+Par	ka´vpugid		part.	ka´vpugid			
N+Pl+Nom	ka´vpugeh						
N+Pl+Gen	ka´vpugij						
N+Pl+Acc	ka´vpugijd						
N+Pl+Ill	ka´vpugáid						
N+Pl+Loc	ka´vpugijn						
N+Pl+Com	ka´vpugijguin						
N+Pl+Abe	ka´vpugijttáá						
							
							
							
							
			2A				
			HÄÄITIS				
			v-k-v				
			t->tt				
			ää->á				
			i->á				
Noun - hääitis:	# 2A v-k-v, t->tt, ää->á, i >á, VV > V		ää->ä				
N+Sg+Nom	hääitis		Nom. 	hääitis		háittáseh	ääiti->áittá
N+Sg+Gen	háittás		Gen.	háittás	ääiti->áittá	háittásij	ääiti->áittá
N+Sg+Acc	háittás		Akk.	háittás	ääiti->áittá	háittásijd	ääiti->áittá
N+Sg+Ill	háittásân		Ill.	háittásân	ääiti->áittá	háittásáid	ääiti->áittá
N+Sg+Loc	háittásist		Lokat.	háittásist	ääiti->áittá	háittásijn	ääiti->áittá
N+Sg+Com	háittásáin		Kom. 	háittásáin	ääiti->áittá	háittásijguin	ääiti->áittá
N+Sg+Abe	háittásttáá		Abess.	háittásttáá	ääiti->áittá	háittásijttáá	ääiti->áittá
N+Ess	háittásin		Ess.	háittásin	ääiti->áittá		
N+Par	häitisin			häitisin	ää->ä		
N+Pl+Nom	háittásid		part.	háittásid	ääiti->áittá		
N+Pl+Gen	häitisin			häitisin	ää->ä		
N+Pl+Acc	háittáseh						
N+Pl+Ill	háittásij						
N+Pl+Loc	háittásijd						
N+Pl+Com	háittásáid						
N+Pl+Abe	háittásijn						
	háittásijguin						
	háittásijttáá						
							
							
							
							
			2a				
			ČA´ SKES				
			v-kk				
			?->?				
Noun - ča´skes:	# 2A v > kk, e > a, ? > ?		e->a				
N+Sg+Nom	ča´skes		Nom. 	ča´skes		časkaseh	
N+Sg+Gen	časkas		Gen.	časkas		časkasij	
N+Sg+Acc	časkas		Akk.	časkas		časkasijd	
N+Sg+Ill	časkasân		Ill.	časkasân		časkasáid	
N+Sg+Loc	časkasist		Lokat.	časkasist		časkasijn	
N+Sg+Com	časkasáin		Kom. 	časkasáin		časkasijguin	
N+Sg+Abe	časkasttáá		Abess.	časkasttáá		časkasijttáá	
N+Ess	[časkasin, ča´skesin]		Ess.	časkasin			
N+Par	[časkasid, ča´skesid]			ča´skesin			
N+Pl+Nom	časkaseh		part.	časkasid			
N+Pl+Gen	časkasij			ča´skesid			
N+Pl+Acc	časkasijd						
N+Pl+Ill	časkasáid						
N+Pl+Loc	časkasijn						
N+Pl+Com	časkasijguin						
N+Pl+Abe	časkasijttáá						
							
							
							
							
							
			2a				
			EEBIR				
			v-k-v				
			b->b´b				
			ee->iä				
Noun - eebir:	# 2A v - k -v, b > b'b, ee > iä, i>á		i->á				
N+Sg+Nom	eebir		Nom. 	eebir		iäb´báreh	eebi->iäb´bá
N+Sg+Gen	iäb´bár		Gen.	iäb´bár	eebi->iäb´bá	iäb´bárij	eebi->iäb´bá
N+Sg+Acc	iäb´bár		Akk.	iäb´bár	eebi->iäb´bá	iäb´bárijd	eebi->iäb´bá
N+Sg+Ill	iäb´bárân		Ill.	iäb´bárân	eebi->iäb´bá	iäb´báráid	eebi->iäb´bá
N+Sg+Loc	iäb´bárist		Lokat.	iäb´bárist	eebi->iäb´bá	iäb´bárijn	eebi->iäb´bá
N+Sg+Com	iäb´báráin		Kom. 	iäb´báráin	eebi->iäb´bá	iäb´bárijguin	eebi->iäb´bá
N+Sg+Abe	iäb´bárttáá		Abess.	iäb´bárttáá	eebi->iäb´bá	iäb´bárijttáá	eebi->iäb´bá
N+Ess	[iäb´bárin, ebirin]		Ess.	iäb´bárin	eebi->iäb´bá		
N+Par	[iäb´bárid, ebirid]			ebirin			
N+Pl+Nom	iäb´báreh		part.	iäb´bárid	eebi->iäb´bá		
N+Pl+Gen	iäb´bárij			ebirid			
N+Pl+Acc	iäb´bárijd						
N+Pl+Ill	iäb´báráid						
N+Pl+Loc	iäb´bárijn						
N+Pl+Com	iäb´bárijguin						
N+Pl+Abe	iäb´bárijttáá						
							
							
							
							
							
			2a				
			KIÄRGUS				
			d-kk				
Noun - kiärgus:	# 2A d -kk, rg > r'g		rg->r´g				
N+Sg+Nom	kiärgus		Nom. 	kiärgus		kiär´guseh	rg->r´g
N+Sg+Gen	kiär´gus		Gen.	kiär´gus	rg->r´g	kiär´gusij	rg->r´g
N+Sg+Acc	kiär´gus		Akk.	kiär´gus	rg->r´g	kiär´gusijd	rg->r´g
N+Sg+Ill	kiär´gusân		Ill.	kiär´gusân	rg->r´g	kiär´gusáid	rg->r´g
N+Sg+Loc	kiär´gusist		Lokat.	kiär´gusist	rg->r´g	kiär´gusijn	rg->r´g
N+Sg+Com	kiär´gusáin		Kom. 	kiär´gusáin	rg->r´g	kiär´gusijguin	rg->r´g
N+Sg+Abe	kiär´gusttáá		Abess.	kiär´gusttáá	rg->r´g	kiär´gusijttáá	rg->r´g
N+Ess	[kiär´gusin, kiärgusin]		Ess.	kiär´gusin	rg->r´g		
N+Par	[kiär´gusid, kiärgusid]			kiärgusin			
N+Pl+Nom	kiär´guseh		part.	kiär´gusid	rg->r´g		
N+Pl+Gen	kiär´gusij			kiärgusid			
N+Pl+Acc	kiär´gusijd						
N+Pl+Ill	kiär´gusáid						
N+Pl+Loc	kiär´gusijn						
N+Pl+Com	kiär´gusijguin						
N+Pl+Abe	kiär´gusijttáá						
							
							
							
							
							
							
			2a				
			KUÁLUS				
			d-k				
Noun - kuálus:	# 2A d -k, l > l'l		l->l´l				
N+Sg+Nom	kuálus		Nom. 	kuálus		kuál´luseh	l->l´l
N+Sg+Gen	kuál´lus		Gen.	kuál´lus	l->l´l	kuál´lusij	l->l´l
N+Sg+Acc	kuál´lus		Akk.	kuál´lus	l->l´l	kuál´lusijd	l->l´l
N+Sg+Ill	kuál´lusân		Ill.	kuál´lusân	l->l´l	kuál´lusáid	l->l´l
N+Sg+Loc	kuál´lusist		Lokat.	kuál´lusist	l->l´l	kuál´lusijn	l->l´l
N+Sg+Com	kuál´lusáin		Kom. 	kuál´lusáin	l->l´l	kuál´lusijguin	l->l´l
N+Sg+Abe	kuál´lusttáá		Abess.	kuál´lusttáá	l->l´l	kuál´lusijttáá	l->l´l
N+Ess	[kuál´lusin, kuálusin]		Ess.	kuál´lusin	l->l´l		
N+Par	[kuál´lusid, kuálusid]			kuálusin			
N+Pl+Nom	kuál´luseh		part.	kuál´lusid	l->l´l		
N+Pl+Gen	kuál´lusij			kuálusid			
N+Pl+Acc	kuál´lusijd						
N+Pl+Ill	kuál´lusáid						
N+Pl+Loc	kuál´lusijn						
N+Pl+Com	kuál´lusijguin						
N+Pl+Abe	kuál´lusijttáá						
							
							
							
							
			2a				
			ČIEPâS				
			d-k				
Noun - Čiepâs:	# 2A d -k, p > p'p		p->p´p				
N+Sg+Nom	čiepâs		Nom. 	Čiepâs		čiep´pâseh	p->p´p
N+Sg+Gen	čiep´pâs		Gen.	Čiep´pâs	p->p´p	čiep´pâsij	p->p´p
N+Sg+Acc	čiep´pâs		Akk.	Čiep´pâs	p->p´p	čiep´pásijd	p->p´p
N+Sg+Ill	čiep´pâsân		Ill.	Čiep´pâsân	p->p´p	čiep´pâsáid	p->p´p
N+Sg+Loc	čiep´pâsist		Lokat.	čiep´pâsist	p->p´p	čiep´pâsijn	p->p´p
N+Sg+Com	čiep´pâsáin 		Kom. 	čiep´pâsáin 	p->p´p	čiep´pâsijguin	p->p´p
N+Sg+Abe	čiep´pâsttáá		Abess.	čiep´pâsttáá	p->p´p	čiep´pâsijttáá	p->p´p
N+Ess	[čie´pâsin, čiep´pâsin]		Ess.	čie´pâsin			
N+Par	[čie´pâsid, čiep´pâsid]			čiep´pâsin			
N+Pl+Nom	čiep´pâseh		part.	čie´pâsid			
N+Pl+Gen	čiep´pâsij			čiep´pâsid			
N+Pl+Acc	čiep´pásijd						
N+Pl+Ill	čiep´pâsáid						
N+Pl+Loc	čiep´pâsijn						
N+Pl+Com	čiep´pâsijguin						
N+Pl+Abe	čiep´pâsijttáá						
							
							
							
							
							
							
			2a				
			VEESKIR				
			v-kk				
			sk-›s´k				
			ee-›iä				
			(ee-›e´)				
Noun - veeskir:	# 2A v -kk, sk s'k, ee >iä, VV V		eeski-›iäs´ká				
N+Sg+Nom	veeskir		Nom. 	veeskir		viäs´káreh	eeski-›iäs´ká
N+Sg+Gen	viäs´kár		Gen.	viäs´kár	eeski-›iäs´ká	viäs´kárij	eeski-›iäs´ká
N+Sg+Acc	viäs´kár		Akk.	viäs´kár	eeski-›iäs´ká	viäs´kárijd	eeski-›iäs´ká
N+Sg+Ill	viäs´kárân		Ill.	viäs´kárân	eeski-›iäs´ká	viäs´káráid	eeski-›iäs´ká
N+Sg+Loc	viäs´kárist		Lokat.	viäs´kárist	eeski-›iäs´ká	viäs´kárijn	eeski-›iäs´ká
N+Sg+Com	viäs´káráin		Kom. 	viäs´káráin	eeski-›iäs´ká	viäs´kárijguin	eeski-›iäs´ká
N+Sg+Abe	viäs´kárttáá		Abess.	viäs´kárttáá	eeski-›iäs´ká	viäs´kárijttáá	eeski-›iäs´ká
N+Ess	[viäs´kárin, ve´skirin]		Ess.	viäs´kárin	eeski-›iäs´ká		
N+Par	[viäs´kárid, ve´skirid]			ve´skirin	(ee-›e´)		
N+Pl+Nom	viäs´káreh		part.	viäs´kárid	eeski-›iäs´ká		
N+Pl+Gen	viäs´kárij			ve´skirid	(ee-›e´)		
N+Pl+Acc	viäs´kárijd						
N+Pl+Ill	viäs´káráid						
N+Pl+Loc	viäs´kárijn						
N+Pl+Com	viäs´kárijguin						
N+Pl+Abe	viäs´kárijttáá						
							
							
							
							
							
							
			2a				
			KÄÄVIR				
			v-k				
			v->h				
Noun - käävir:	# 2A v-k, v->h, VV > V		ää->ä				
N+Sg+Nom	käävir		Nom. 	käävir		kähireh	v->h, ää->ä
N+Sg+Gen	käähir		Gen.	käähir	v->h	kähirij	v->h, ää->ä
N+Sg+Acc	käähir		Akk.	käähir	v->h	kähirijd	v->h, ää->ä
N+Sg+Ill	kähirân		Ill.	kähirân	v->h, ää->ä	kähiráid	v->h, ää->ä
N+Sg+Loc	kähirist		Lokat.	kähirist	v->h, ää->ä	kähirijn	v->h, ää->ä
N+Sg+Com	kähirain		Kom. 	kähirain	v->h, ää->ä	kähirijguin	v->h, ää->ä
N+Sg+Abe	käähirttáá		Abess.	käähirttáá	v->h	kähirijttáá	v->h, ää->ä
N+Ess	[kähirin, kävirin]		Ess.	kähirin	v->h, ää->ä		
N+Par	[kähirid, kävirid]			kävirin	ää->ä		
N+Pl+Nom	kähireh		part.	kähirid	v->h, ää->ä		
N+Pl+Gen	kähirij			kävirid	ää->ä		
N+Pl+Acc	kähirijd						
N+Pl+Ill	kähiráid						
N+Pl+Loc	kähirijn						
N+Pl+Com	kähirijguin						
N+Pl+Abe	kähirijttáá						
							
							
							
							
							
							
							
			2B				
			HÄÄNIS				
			v-k-v				
			n->nn				
			ää->áá				
			ää->á				
			i->á				
Noun - häänis:	# 2A v-k-v, C > C (pelikukke) / CC, 						
N+Sg+Nom	häänis		Nom. 	häänis		hánáseh	ääni->áná
N+Sg+Gen	háánnás		Gen.	háánnás	ääni->áánná	hánásij	ääni->áná
N+Sg+Acc	háánnás		Akk.	háánnás	ääni->áánná	hánásijd	ääni->áná
N+Sg+Ill	hánásân		Ill.	hánásân	ääni->áná	hánásáid	ääni->áná
N+Sg+Loc	hánásist		Lokat.	hánásist	ääni->áná	hánásijn	ääni->áná
N+Sg+Com	hánásáin		Kom. 	hánásáin	ääni->áná	hánásijguin	ääni->áná
N+Sg+Abe	hánásttáá vâi háánnásttáá		Abess.	hánásttáá vâi háánnásttáá		hánásijttáá	ääni->áná
N+Ess	[hánásin, hänisin]		Ess.	hánásin	ääni->áná		
N+Par	[hánásid, hänisid]			hänisin			
N+Pl+Nom	hánáseh		part.	hánásid	ääni->áná		
N+Pl+Gen	hánásij			hänisid			
N+Pl+Acc	hánásijd						
N+Pl+Ill	hánásáid						
N+Pl+Loc	hánásijn						
N+Pl+Com	hánásijguin						
N+Pl+Abe	hánásijttáá						
							
							
			2b				
			NAVER				
			k-v				
			v->hh				
			v->h				
			e->aa				
Noun - naver:	# 2A		aa->a				
N+Sg+Nom	naver		Nom. 	naver		nahareh	ve>ha
N+Sg+Gen	nahhaar		Gen.	nahhaar	ve>hhaa	naharij	ve>ha
N+Sg+Acc	nahhaar		Akk.	nahhaar	ve>hhaa	naharijd	ve>ha
N+Sg+Ill	naharân		Ill.	naharân	ve>ha	naharáid	ve>ha
N+Sg+Loc	naharist		Lokat.	naharist	ve>ha	naharijn	ve>ha
N+Sg+Com	naharáin		Kom. 	naharáin	ve>ha	naharijguin	ve>ha
N+Sg+Abe	nahhaarttáá		Abess.	nahhaarttáá	ve>hhaa	naharijttáá	ve>ha
N+Ess	[naharin, naverin]		Ess.	naharin			
N+Par	[naharid, naverid]			naverin			
N+Pl+Nom	nahareh		part.	naharid			
N+Pl+Gen	naharij			naverid			
N+Pl+Acc	naharijd						
N+Pl+Ill	naharáid						
N+Pl+Loc	naharijn						
N+Pl+Com	naharijguin						
N+Pl+Abe	naharijttáá						
							
							
							
							
							
							
			2b				
			HIÐES				
			k-v				
			đ->tt				
			đ->t				
Noun - hiđes:	# 2A		e->á				
N+Sg+Nom	hiđes		Nom. 	hiđes		hitáseh	đe->tá
N+Sg+Gen	hittás		Gen.	hittás	đe->ttá	hitásij	đe->tá
N+Sg+Acc	hittás		Akk.	hittás	đe->ttá	hitásijd	đe->tá
N+Sg+Ill	hitásân		Ill.	hitásân	đe->tá	hitásáid	đe->tá
N+Sg+Loc	hitásist		Lokat.	hitásist	đe->tá	hitásijn	đe->tá
N+Sg+Com	hitásáin		Kom. 	hitásáin	đe->tá	hitásijguin	đe->tá
N+Sg+Abe	hitásttáá vâi hittásttáá		Abess.	hitásttáá vâi 		hitásijttáá	đe->tá
N+Ess	[hitásin, hiđesin]			hittásttáá	đe->tá		
N+Par	[hitásid, hiđesid]		Ess.	hitásin			
N+Pl+Nom	hitáseh			hiđesin	đe->tá		
N+Pl+Gen	hitásij		part.	hitásid			
N+Pl+Acc	hitásijd			hiđesid			
N+Pl+Ill	hitásáid						
N+Pl+Loc	hitásijn						
N+Pl+Com	hitásijguin						
N+Pl+Abe	hitásijttáá						
							
							
							
							
							
							
							
			2b				
			KYEVER				
			d-k-v				
			v->pp				
			ye´->ye				
Noun - kye´ver:	# 2A		e->i				
N+Sg+Nom	kye´ver		Nom. 	kye´ver		kye´pireh	ye´ve->ye´pi
N+Sg+Gen	kyeppir		Gen.	kyeppir	ye´ve->yeppi	kye´pirij	ye´ve->ye´pi
N+Sg+Acc	kyeppir		Akk.	kyeppir	ye´ve->yeppi	kye´pirijd	ye´ve->ye´pi
N+Sg+Ill	kye´pirân		Ill.	kye´pirân	ye´ve->ye´pi	kye´piráid	ye´ve->ye´pi
N+Sg+Loc	kye´pirist		Lokat.	kye´pirist	ye´ve->ye´pi	kye´pirijn	ye´ve->ye´pi
N+Sg+Com	kye´piráin		Kom. 	kye´piráin	ye´ve->ye´pi	kye´pirijguin	ye´ve->ye´pi
N+Sg+Abe	kyeppirttáá		Abess.	kyeppirttáá	ye´ve->yeppi	kye´pirijttáá	ye´ve->ye´pi
N+Ess	[kye´pirin, kye´verin]		Ess.	kye´pirin	ye´ve->ye´pi		
N+Par	[kye´pirid, kye´verid]			kye´verin			
N+Pl+Nom	kye´pireh		part.	kye´pirid	ye´ve->ye´pi		
N+Pl+Gen	kye´pirij			kye´verid			
N+Pl+Acc	kye´pirijd						
N+Pl+Ill	kye´piráid						
N+Pl+Loc	kye´pirijn						
N+Pl+Com	kye´pirijguin						
N+Pl+Abe	kye´pirijttáá						
							
							
							
							
							
			2b				
			SAJOS				
			v-k				
			j->ij				
			o->oo				
Noun - sajos:	# 2A						
N+Sg+Nom	sajos		Nom. 	sajos		sajoseh	
N+Sg+Gen	saijoos		Gen.	saijoos	jo->ijoo	sajosij	
N+Sg+Acc	saijoos		Akk.	saijoos	jo->ijoo	sajosijd	
N+Sg+Ill	sajosân		Ill.	sajosân		sajosáid	
N+Sg+Loc	sajosist		Lokat.	sajosist		sajosijn	
N+Sg+Com	sajosáin		Kom. 	sajosáin		sajosijgin	
N+Sg+Abe	saijoosttáá		Abess.	saijoosttáá	jo->ijoo	sajosijttáá	
N+Ess	sajosin		Ess.				
N+Par	sajosid			sajosin			
N+Pl+Nom	sajoseh		part.				
N+Pl+Gen	sajosij			sajosid			
N+Pl+Acc	sajosijd						
N+Pl+Ill	sajosáid						
N+Pl+Loc	sajosijn						
N+Pl+Com	sajosijgin						
N+Pl+Abe	sajosijttáá						
							
							
							
							
							
							
			2b				
			NAVER				
			k-v				
			v->hh				
			v->h				
			e->aa				
Noun - naver:	# 2A		aa->a				
N+Sg+Nom	naver		Nom. 	naver		nahareh	ve>ha
N+Sg+Gen	nahhaar		Gen.	nahhaar	ve>hhaa	naharij	ve>ha
N+Sg+Acc	nahhaar		Akk.	nahhaar	ve>hhaa	naharijd	ve>ha
N+Sg+Ill	naharân		Ill.	naharân	ve>ha	naharáid	ve>ha
N+Sg+Loc	naharist		Lokat.	naharist	ve>ha	naharijn	ve>ha
N+Sg+Com	naharáin		Kom. 	naharáin	ve>ha	naharijguin	ve>ha
N+Sg+Abe	nahhaarttáá		Abess.	nahhaarttáá	ve>hhaa	naharijttáá	ve>ha
N+Ess	[naharin, naverin]		Ess.	naharin			
N+Par	[naharid, naverid]			naverin			
N+Pl+Nom	nahareh		part.	naharid			
N+Pl+Gen	naharij			naverid			
N+Pl+Acc	naharijd						
N+Pl+Ill	naharáid						
N+Pl+Loc	naharijn						
N+Pl+Com	naharijguin						
N+Pl+Abe	naharijttáá						
							
							
							
							
							
							
							
							
			2b				
			ČAVOS				
			v-k				
			v->pp				
			v->p				
Noun - čavos:	# 2A		o->oo				
N+Sg+Nom	čavos		Nom. 	čavos		čaposeh	v->p
N+Sg+Gen	čappoos		Gen.	čappoos	vo->ppoo	čaposij	v->p
N+Sg+Acc	čappoos		Akk.	čappoos	vo->ppoo	čaposijd	v->p
N+Sg+Ill	čaposân		Ill.	čaposân	v->p	čaposáid	v->p
N+Sg+Loc	čaposist		Lokat.	čaposist	v->p	čaposijn	v->p
N+Sg+Com	čaposáin		Kom. 	čaposáin	v->p	čaposijguin	v->p
N+Sg+Abe	čappoosttáá		Abess.	čappoosttáá	vo->ppoo	čaposijttáá	v->p
N+Ess	[čaposin, čavosin]		Ess.	čaposin	v->p		
N+Par	[čaposid, čavosid]			čavosin			
N+Pl+Nom	čaposeh		part.	čaposid	v->p		
N+Pl+Gen	čaposij			čavosid			
N+Pl+Acc	čaposijd						
N+Pl+Ill	čaposáid						
N+Pl+Loc	čaposijn						
N+Pl+Com	čaposijguin						
N+Pl+Abe	čaposijttáá						
							
							
							
							
							
							
							
							
			2b				
			NJUOĐâS				
			d-k				
			đ->tt				
Noun - njuođâs:	# 2A		tt->t				
N+Sg+Nom	njuođâs		Nom. 	njuođâs		njuo´tâseh	tt->t
N+Sg+Gen	njuottâs		Gen.	njuottâs	đ->tt	njuo´tâsij	tt->t
N+Sg+Acc	njuottâs		Akk.	njuottâs	đ->tt	njuo´tâsijd	tt->t
N+Sg+Ill	njuo´tâsân		Ill.	njuo´tâsân	tt->t	njuo´tâsáid	tt->t
N+Sg+Loc	njuo´tâsist		Lokat.	njuo´tâsist	tt->t	njuo´tâsijn	tt->t
N+Sg+Com	njuo´tâsáin		Kom. 	njuo´tâsáin	tt->t	njuo´tâsijguin	tt->t
N+Sg+Abe	njuottâsttáá		Abess.	njuottâsttáá	đ->tt	njuo´tâsijttáá	tt->t
N+Ess	[njuođâsin, njuo´tâsin]		Ess.	njuođâsin			
N+Par	[njuođâsid, njuo´tâsid]			njuo´tâsin			
N+Pl+Nom	njuo´tâseh		part.	njuođâsid			
N+Pl+Gen	njuo´tâsij			njuo´tâsid			
N+Pl+Acc	njuo´tâsijd						
N+Pl+Ill	njuo´tâsáid						
N+Pl+Loc	njuo´tâsijn						
N+Pl+Com	njuo´tâsijguin						
N+Pl+Abe	njuo´tâsijttáá						
							
							
							
							
							
							
							
			2b				
			PÄÄVIR				
			v-k-v				
			v->pp				
			ää->áá				
			ää->á				
			i->á				
Noun - päävir:	# 2A		ää->ä				
N+Sg+Nom	päävir		Nom. 	päävir		pápáreh	äävi->ápá
N+Sg+Gen	pááppár		Gen.	pááppár	äävi->ááppá	pápárij	äävi->ápá
N+Sg+Acc	pááppár		Akk.	pááppár	äävi->ááppá	pápárijd	äävi->ápá
N+Sg+Ill	pápárân		Ill.	pápárân	äävi->ápá	pápáráid	äävi->ápá
N+Sg+Loc	pápárist		Lokat.	pápárist	äävi->ápá	pápárijn	äävi->ápá
N+Sg+Com	pápáráin		Kom. 	pápáráin	äävi->ápá	pápárijguin	äävi->ápá
N+Sg+Abe	pááppárttáá		Abess.	pááppárttáá	äävi->ááppá	pápárijttáá	äävi->ápá
N+Ess	[pápárin, pävirin]		Ess.	pápárin	äävi->ápá		
N+Par	[pápárid, pävirid]			pävirin	ää->ä		
N+Pl+Nom	pápáreh		part.	pápárid	äävi->ápá		
N+Pl+Gen	pápárij			pävirid	ää->ä		
N+Pl+Acc	pápárijd						
N+Pl+Ill	pápáráid						
N+Pl+Loc	pápárijn						
N+Pl+Com	pápárijguin						
N+Pl+Abe	pápárijttáá						
							
							
							
							
							
							
							
			2b				
			KIELâS				
			d-k				
Noun - Kielâs:	# 2A		l->ll				
N+Sg+Nom	Kielâs		Nom. 	Kielâs		kie´lâseh	
N+Sg+Gen	Kiellas		Gen.	Kiellas	l->ll	kie´lâsij	
N+Sg+Acc	Kiellâs		Akk.	Kiellâs	l->ll	kie´lâsijd	
N+Sg+Ill	Kie´lâsân		Illat.	Kie´lâsân		kie´lâsáid	
N+Sg+Loc	Kie´lâsist		Lokat.	Kie´lâsist		kie´lâsijn	
N+Sg+Com	kie´lâsáin		Kom.	kie´lâsáin		kie´lâsijguin	
N+Sg+Abe	kiellâsttáá		abess.	kiellâsttáá	l->ll	kiel´lâsijttáá	l->ll
N+Ess	[kie´lâsin, kieĺâsin, kiellâsin]		ess.	kie´lâsin			
N+Par	[kie´lâsid, kielâsid, kiellâsid]			kieĺâsin			
N+Pl+Nom	kie´lâseh			kiellâsin			
N+Pl+Gen	kie´lâsij		partit.	kie´lâsid			
N+Pl+Acc	kie´lâsijd			kielâsid			
N+Pl+Ill	kie´lâsáid			kiellâsid			
N+Pl+Loc	kie´lâsijn						
N+Pl+Com	kie´lâsijguin						
N+Pl+Abe	kiel´lâsijttáá						
							
							
							
							
							
							
							
							
			eres				
			LYE´ ME				
			d-k				
			´m->mm				
			ye->uá				
Noun - lye´me:	# eres		e->á				
N+Sg+Nom	lye´me		Nom. 	lye´me		luá´máneh	ye´me->uá´mán
N+Sg+Gen	luámmán		Gen.	luámmán	ye´me->uámmán	luá´mánij	ye´me->uá´mán
N+Sg+Acc	luámmán		Akk.	luámmán	ye´me->uámmán	luá´mánijd	ye´me->uá´mán
N+Sg+Ill	luá´mánân		Illat.	luá´mánân	ye´me->uá´mán	luá´mánáid	ye´me->uá´mán
N+Sg+Loc	luá´mánist		Lokat.	luá´mánist	ye´me->uá´mán	luá´mánijn	ye´me->uá´mán
N+Sg+Com	luá´mánáin		Kom.	luá´mánáin	ye´me->uá´mán	luá´mánijguin	ye´me->uá´mán
N+Sg+Abe	luámmánttáá		abess.	luámmánttáá	ye´me->uámmán	luá´mánijttáá	ye´me->uá´mán
N+Ess	[luá´mánin, lyemeen]		ess.	luá´mánin	ye´me->uá´mán		
N+Par	[luá´mánid, lyemeed]			lyemeen			
N+Pl+Nom	luá´máneh		partit.	luá´mánid	ye´me->uá´mán		
N+Pl+Gen	luá´mánij			lyemeed			
N+Pl+Acc	luá´mánijd						
N+Pl+Ill	luá´mánáid						
N+Pl+Loc	luá´mánijn						
N+Pl+Com	luá´mánijguin						
N+Pl+Abe	luá´mánijttáá						
							
							
							
							
							
							
			SIÄMU				
			d-k				
			m->mm				
Noun - siämu:	# eres		m->´m				
N+Sg+Nom	siämu		Nom. 	siämu		siä´muneh	m->´m
N+Sg+Gen	siämmun		Gen.	siämmun	m->mm	siä´munij	m->´m
N+Sg+Acc	siämmun		Akk.	siämmun	m->mm	siä´munijd	m->´m
N+Sg+Ill	siä´munân		Illat.	siä´munân	m->´m	siä´munáid	m->´m
N+Sg+Loc	siä´munist		Lokat.	siä´munist	m->´m	siä´munijn	m->´m
N+Sg+Com	siä´munáin		Kom.	siä´munáin	m->´m	siä´munijguin	m->´m
N+Sg+Abe	siämmunttáá		abess.	siämmunttáá	m->mm	siä´munijttáá	m->´m
N+Ess	[siämun, siä´munin]		ess.	siämun			
N+Par	[siämud, siä´munid]			siä´munin			
N+Pl+Nom	siä´muneh		partit.	siämud			
N+Pl+Gen	siä´munij			siä´munid			
N+Pl+Acc	siä´munijd						
N+Pl+Ill	siä´munáid						
N+Pl+Loc	siä´munijn						
N+Pl+Com	siä´munijguin						
N+Pl+Abe	siä´munijttáá						
							
							
							
							
							
							
			VAASKÂ				
			v-kk				
			aa->a				
Noun - vaaskâ:	# eres		m				
N+Sg+Nom	vaaskâ		Nom. 	vaaskâ		vaskâmeh	aa->a, m
N+Sg+Gen	vaskâm		Gen.	vaskâm	aa->a, m	vaskâmij	aa->a, m
N+Sg+Acc	vaskâm		Akk.	vaskâm	aa->a, m	vaskâmijd	aa->a, m
N+Sg+Ill	vaskâmân		Illat.	vaskâmân	aa->a, m	vaskâmáid	aa->a, m
N+Sg+Loc	vaskâmist		Lokat.	vaskâmist	aa->a, m	vaskâmijn	aa->a, m
N+Sg+Com	vaskâmain		Kom.	vaskâmain	aa->a, m	vaskâmijguin	aa->a, m
N+Sg+Abe	vaskâmttáá		abess.	vaskâmttáá	aa->a, m	vaskâmijttáá	aa->a, m
N+Ess	[vaskâmin, vaaskân]		ess.	vaskâmin	aa->a, m		
N+Par	[vaskâmid, vaaskâd]			vaaskân			
N+Pl+Nom	vaskâmeh		partit.	vaskâmid	aa->a, m		
N+Pl+Gen	vaskâmij			vaaskâd			
N+Pl+Acc	vaskâmijd						
N+Pl+Ill	vaskâmáid						
N+Pl+Loc	vaskâmijn						
N+Pl+Com	vaskâmijguin						
N+Pl+Abe	vaskâmijttáá						
							
							
							
							
							
							
							
			SIEMÂ				
			d-k				
			m->mm				
			m->´m				
Noun - siemâ:	# eres		n				
N+Sg+Nom	siemâ		Nom. 	siemâ		sie´mâneh	m->´m
N+Sg+Gen	siemmân		Gen.	siemmân	m->mm	sie´mânij	m->´m
N+Sg+Acc	siemmân		Akk.	siemmân	m->mm	sie´mânijd	m->´m
N+Sg+Ill	sie´mânân		Illat.	sie´mânân	m->´m	sie´mânáid	m->´m
N+Sg+Loc	sie´mânist		Lokat.	sie´mânist	m->´m	sie´mânijn	m->´m
N+Sg+Com	sie´mânáin		Kom.	sie´mânáin	m->´m	sie´mânijguin	m->´m
N+Sg+Abe	siemmânttáá		abess.	siemmânttáá	m->mm	sie´mânijttáá	m->´m
N+Ess	[siemân, sie´mânin]		ess.	siemân			
N+Par	[siemâd, sie´mânid]			sie´mânin			
N+Pl+Nom	sie´mâneh		partit.	siemâd			
N+Pl+Gen	sie´mânij			sie´mânid			
N+Pl+Acc	sie´mânijd						
N+Pl+Ill	sie´mânáid						
N+Pl+Loc	sie´mânijn						
N+Pl+Com	sie´mânijguin						
N+Pl+Abe	sie´mânijttáá						
							
							
							
							
							
							
							
			ČEVE				
			v-k-v				
			v->p´p				
			v->´p				
			e->iä				
			e->á				
			t				
Noun - čeve:	# eres		t->tt				
N+Sg+Nom	čeve		Nom. 	čeve		čiä´pátteh	eve->iä´pátt
N+Sg+Gen	čiäp´pát		Gen.	čiäp´pát	eve->iäp´pát	čiä´páttij	eve->iä´pátt
N+Sg+Acc	čiäp´pát		Akk.	čiäp´pát	eve->iäp´pát	čiä´páttijd	eve->iä´pátt
N+Sg+Ill	čiä´páttân		Illat.	čiä´páttân	eve->iä´pátt	čiä´páttáid	eve->iä´pátt
N+Sg+Loc	čiä´páttist		Lokat.	čiä´páttist	eve->iä´pátt	čiä´páttijn	eve->iä´pátt
N+Sg+Com	čiä´páttáin		Kom.	čiä´páttáin	eve->iä´pátt	čiä´páttijguin	eve->iä´pátt
N+Sg+Abe	čiä´ppáttáá		abess.	čiä´ppáttáá		čiä´páttijttáá	eve->iä´pátt
N+Ess	[čiä´páttin, čeeveen]		ess.	čiä´páttin			
N+Par	[čiä´páttid, čeeveed]			čeeveen			
N+Pl+Nom	čiä´pátteh		partit.	čiä´páttid			
N+Pl+Gen	čiä´páttij			čeeveed			
N+Pl+Acc	čiä´páttijd						
N+Pl+Ill	čiä´páttáid						
N+Pl+Loc	čiä´páttijn						
N+Pl+Com	čiä´páttijguin						
N+Pl+Abe	čiä´páttijttáá						
							
							
							
							
							
							
							
			NUOVČÂ				
			d-kk				
			vč->h´č				
Noun - njuovčâ:	# eres		m				
N+Sg+Nom	njuovčâ		Nom. 	njuovčâ		njuoh´čâmeh	vč->h´č, m
N+Sg+Gen	njuoh´čâm		Gen.	njuoh´čâm	vč->h´č, m	njuoh´čâmij	vč->h´č, m
N+Sg+Acc	njuoh´čâm		Akk.	njuoh´čâm	vč->h´č, m	njuoh´čâmijd	vč->h´č, m
N+Sg+Ill	njuoh´čâmân		Illat.	njuoh´čâmân	vč->h´č, m	njuoh´čâmáid	vč->h´č, m
N+Sg+Loc	njuoh´čâmist		Lokat.	njuoh´čâmist	vč->h´č, m	njuoh´čâmijn	vč->h´č, m
N+Sg+Com	njuoh´čâmáin		Kom.	njuoh´čâmáin	vč->h´č, m	njuoh´čâmijguin	vč->h´č, m
N+Sg+Abe	njuoh´čâmttáá		abess.	njuoh´čâmttáá	vč->h´č, m	njuoh´čâmijttáá	vč->h´č, m
N+Ess	[njuoh´čâmin, njuovčân]		ess.	njuoh´čâmin	vč->h´č, m		
N+Par	[njuoh´čâmid, njuovčâd]			njuovčân			
N+Pl+Nom	njuoh´čâmeh		partit.	njuoh´čâmid	vč->h´č, m		
N+Pl+Gen	njuoh´čâmij			njuovčâd			
N+Pl+Acc	njuoh´čâmijd						
N+Pl+Ill	njuoh´čâmáid						
N+Pl+Loc	njuoh´čâmijn						
N+Pl+Com	njuoh´čâmijguin						
N+Pl+Abe	njuoh´čâmijttáá						
							
							
							
							
							
							
			SOOVSÂ				
			v-kk				
			v->k				
			oo->o				
Noun - soovsâ:	# eres		m				
N+Sg+Nom	soovsâ		Nom. 	soovsâ		soksâmeh	oov->ok, m
N+Sg+Gen	soksâm		Gen.	soksâm	oov->ok, m	soksâmij	oov->ok, m
N+Sg+Acc	soksâm		Akk.	soksâm	oov->ok, m	soksâmijd	oov->ok, m
N+Sg+Ill	soksâmân		Illat.	soksâmân	oov->ok, m	soksâmáid	oov->ok, m
N+Sg+Loc	soksâmist		Lokat.	soksâmist	oov->ok, m	soksâmijn	oov->ok, m
N+Sg+Com	soksâmáin		Kom.	soksâmáin	oov->ok, m	soksâmijguin	oov->ok, m
N+Sg+Abe	soksâmttáá		abess.	soksâmttáá	oov->ok, m	soksâmijttáá	oov->ok, m
N+Ess	[soksâmin, soovsân]		ess.	soksâmin	oov->ok, m		
N+Par	[soksâmid, soovsâd]			soovsân			
N+Pl+Nom	soksâmeh		partit.	soksâmid	oov->ok, m		
N+Pl+Gen	soksâmij			soovsâd			
N+Pl+Acc	soksâmijd						
N+Pl+Ill	soksâmáid						
N+Pl+Loc	soksâmijn						
N+Pl+Com	soksâmijguin						
N+Pl+Abe	soksâmijttáá						
